【裁判字號】    99,審訴,2308
【裁判日期】    991014
【裁判案由】    毒品危害防制條例
【裁判全文】
臺灣高雄地方法院刑事判決            99年度審訴字第2308號
公  訴  人  臺灣高雄地方法院檢察署檢察官
被      告  甲○○
上列被告因毒品危害防制條例案件，經檢察官提起公訴（99年度
毒偵字第2671號），被告於準備程序進行中就被訴事實為有罪之
陳述，經本院告知簡式審判程序之旨，並聽取被告與公訴人之意
見後，裁定依簡式審判程序審理，判決如下：
    主  文
甲○○施用第一級毒品，累犯，處有期徒刑捌月，扣案已使用之
針筒壹支沒收銷燬之；又施用第二級毒品，累犯，處有期徒刑伍
月。應執行有期徒刑壹年，扣案已使用之針筒壹支沒收銷燬之。
    事  實
一、甲○○前因施用毒品案件，經本院裁定送觀察、勒戒，於民
    國95年4 月21日執行完畢釋放；復因施用毒品案件，經法院
    分別判處有期徒刑4 月、10月、10月確定，嗣經減刑為2 月
    、5 月、5 月，並定應執行刑為有期徒刑10月，於97年5 月
    15日縮刑期滿執行完畢。詎甲○○仍未戒除毒癮，復分別基
    於施用第一級毒品海洛因，及第二級毒品甲基安非他命之犯
    意，於99年2 月23日下午6 時許，在其高雄市○○區○○街
    40巷79弄2 號6 樓之3 住處，先以針筒注射靜脈之方式，施
    用第一級毒品甲基安非他命1 次，再以燒烤玻璃球吸食煙霧
    之方式，施用第二級毒品甲基安非他命1 次。嗣於99年2 月
    23日下午8 時許，為警接獲通報有人在高雄市○○區○○街
    40巷79弄2 號6 樓之3 住處施打毒品，經甲○○同意入內搜
    索，當場扣得其上開施用第一級毒品海洛因所使用之針筒1
    支，並徵得其同意後採集尿液送驗，檢驗結果呈可待因、嗎
    啡及甲基安非他命陽性反應而查悉上情。
二、案經高雄市政府警察局三民第二分局移送臺灣高雄地方法院
    檢察署檢察官偵查起訴。
    理  由
一、本件被告甲○○所犯係死刑、無期徒刑、最輕本刑為3 年以
    上有期徒刑以外之罪，其於準備程序進行中，就被訴事實為
    有罪之陳述，經受命法官告知簡式審判程序之旨，並聽取當
    事人之意見後，本院合議庭認無不得或不宜改依簡式審判程
    序進行之情形，爰依刑事訴訟法第273 條之1 第1 項規定，
    裁定本件由受命法官獨任進行簡式審判程序。又本件卷內之
    證據資料，依同法第273 條之2 規定，不受同法第159 條第
    1 項關於傳聞法則規定之限制，依法均有證據能力，合先敘
    明。
二、上揭事實，業據被告於本院審理中坦承不諱，並有高雄市立
    凱旋醫院99年3 月15日濫用藥物尿液檢驗報告（編號：H065
    ）、高雄市政府警察局三民二分局偵辦毒品案件尿液對照表
    （H065）、勘察採證同意書各1 紙，及扣案之注射針筒1 支
    在卷可稽，足認被告前開任意性之自白與事實相符，得作為
    被告有罪之證據。又被告前因施用毒品案件，經本院裁定送
    觀察、勒戒，於95年4 月21日執行完畢釋放乙情，有臺灣高
    等法院被告前案紀錄表1 份附卷可按，其於前案觀察、勒戒
    執行完畢後，5 年內再犯本件施用毒品罪之事實，事證明確
    ，應予依法論科。
三、核被告所為，係犯毒品危害防制條例第10條第1 項之施用第
    一級毒品罪、同條例第10條第2 項之施用第二級毒品罪。被
    告為施用而持有第一、二級毒品之低度行為，為施用第一、
    二級毒品之高度行為所吸收，不另論罪。被告就上開犯行，
    犯意各別，行為互殊，應予分論併罰。又被告有如事實欄所
    記載論罪科刑執行完畢之紀錄，有上開被告前案紀錄表附卷
    可考，其於有期徒刑執行完畢後，5 年內故意再犯本件有期
    徒刑以上之2 罪，均為累犯，應各依刑法第47條第1 項規定
    ，加重其刑。爰審酌被告前因施用毒品案件，迭經觀察、勒
    戒及法院科刑判決後，竟再為本件犯行，足見其惡習已深，
    且戒絕毒癮之意志不堅，未能體悟施用毒品對自己、家人造
    成之傷害及社會之負擔，自屬可議；參以被告犯後坦承犯行
    ，且施用毒品本質上係屬戕害自身健康之行為，尚未直接危
    害他人，反社會性程度應屬較低，及其施用毒品之前科紀錄
    、智識程度、生活情況等一切情狀，分別量處如主文所示之
    刑，並依刑法第51條第5 款規定，定其應執行之刑，以資懲
    儆。至扣案已使用之針筒1 支，已為被告本件施用第一級毒
    品海洛因所用，業據被告於警詢及本院審理中供述明確，是
    衡情自亦難與毒品剝離，當應視之為毒品，同依毒品危害防
    制條例第18條第1 項前段規定，不問屬於犯人與否，宣告沒
    收銷燬之。
據上論斷，應依刑事訴訟法第273 條之1 第1 項、第284 條之1
、第299 條第1 項前段，毒品危害防制條例第10條第1 項、第2
項、第18條第1 項前段，刑法第11條、第47條第1 項、第51 條
第5 款，判決如主文。
本案經檢察官王清海到庭執行職務。
中    華    民    國    99    年    10    月    14    日
                  刑事第十庭    法  官  林裕凱
以上正本證明與原本無異。
如不服本判決應於收受判決後10日內向本院提出上訴書狀，並應
敘述具體理由。其未敘述上訴理由者，應於上訴期間屆滿後20日
內向本院補提理由書(均須按他造當事人之人數附繕本)「切勿逕
送上級法院」。
中    華    民    國    99    年    10    月    14    日
                                書記官  黃振祐
附錄所犯法條
毒品危害防制條例第10條
施用第一級毒品者，處 6 月以上 5 年以下有期徒刑。
施用第二級毒品者，處 3 年以下有期徒刑。

司法院資訊處製作；財團法人民間司法改革基金會備份。
